臺灣臺北地方法院交通事件裁定　　　　100年度交聲字第208號
原處分機關　臺北市交通事件裁決所
異　議　人
即受處分人　劉捷
送達代收人　歐陽玫玲
上列異議人即受處分人因違反道路交通管理處罰條例案件，對於
臺北市交通事件裁決所中華民國一百年二月二十五日所為之處分
（原處分案號：北市裁罰字第裁二二─ＡＳ0000000號）
，聲明異議，本院裁定如下：
    主  文
異議駁回。
    理  由
一、按交岔路口十公尺內不得臨時停車，禁止臨時停車處所不得
    停車，道路交通安全規則第一百十一條第一項第二款及第一
    百十二條第一項第一款分別定有明文。次按汽車駕駛人在禁
    止臨時停車處所停車者，處新臺幣（下同）六百元以上一千
    二百元以下罰鍰，道路交通管理處罰條例第五十六條第一項
    第一款亦有明文。
二、本件異議人即受處分人（下稱受處分人）劉捷所有車牌號碼
    ＣＷ─六六四○號自用一般小客車，於民國九十九年十二月
    二十一日下午六時四十分許，停放在臺北市○○路○段二五
    一巷一弄交岔路口十公尺內禁止臨時停車之處所，經臺北市
    政府警察局文山第二分局員警以拍照方式採證後，以受處分
    人有違反道路交通管理處罰條例第五十六條第一項第一款規
    定之行為掣單舉發，嗣將前開舉發通知單送達於受處分人，
    經受處分人於舉發通知單所載應到案日期前向原處分機關提
    出申訴，原處分機關經函詢原舉發機關後，認受處分人確有
    前開違規行為，以「在禁止臨時停車處所停車」之違規事實
    ，依道路交通管理處罰條例第五十六條第一項第一款及道路
    交通管理事件統一裁罰基準表等規定，以北市裁罰字第裁二
    二─ＡＳ0000000號裁決書裁處受處分人罰鍰九百元
    。
三、聲明異議意旨略以：本案依舉發照片，停車地點旁既無紅黃
    線之禁停標線，且未壓到網狀禁停黃線，故無所謂違規停車
    ；本社區有九個「交岔路口」，若依交岔路口十公尺內不得
    臨時停車，本社區則無任何一處地點停車，本案應為「社區
    ○○巷弄路口」而非道路交通管理處罰條例之「交岔路口」
    ；另依文山二分局函文所述「非以劃設禁停標線為取締要件
    」，試問民眾如何得知該處不得停車？如何據以遵循？且本
    案若無爭議，為何於今年元月加劃禁停紅線標線一公尺左右
    ，為此聲明不服，請求撤銷原處分云云。
四、經查：
  (一)受處分人所有前開車牌號碼之汽車於前述時間停放之處所，
    係交岔路口十公尺內一節，有臺北市政府警察局一百年一月
    五日北市警交大字第ＡＳ0000000號舉發違反道路交
    通管理事件通知單影本及所附採證照片一幀、臺北市政府警
    察局文山第二分局一百年二月十日北市警文二分交字第一○
    ○三○二八一九○○號函在卷足憑（本院卷第七、十一頁參
    照），應堪認定。
  (二)受處分人雖執前詞置辯，但所謂「禁止臨時停車處所」，係
    指橋樑、隧道、圓環、障礙物對面、人行道、行人穿越道、
    快車道、交岔路口或公共汽車招呼站十公尺內、消防車出入
    口五公尺內、設有禁止臨時停車標誌標線處所，均為禁止臨
    時停車處所，道路交通管理處罰條例第五十五條定有明文；
    又禁止臨時停車處所非僅以設有禁止臨時停車標誌標線處所
    為限，凡交岔路口十公尺內，縱令未繪設禁止臨時停車線（
    即俗稱「紅線」），仍為禁止臨時停車處所，此觀前揭道路
    交通管理處罰條例第五十五條業已規範明確，是交岔路口十
    公尺內縱未繪製禁止臨時停車線，仍為禁止臨時停車處所，
    交岔路口十公尺內繪製之禁止臨時停車線（紅線），用意僅
    不過為輔助、提醒用路人。易言之，交岔路口十公尺內禁止
    臨時停車之立法意旨，乃因道路交岔路口為車輛往來匯集之
    要道，在該處臨時停車或長期停車，有礙交通流向之交會，
    影響駕駛人經過交岔路口時察覺岔路來車動態之視距，將妨
    礙車輛之進出及轉彎，對於交通往來之順暢及安全實有重大
    影響，故以法律明文禁止，只要在交岔路口十公尺內即不得
    停車，此與地面上有無劃設紅線或黃網無關，汽車駕駛人既
    領有駕駛執照，對於相關交通安全規則即應有所認識，且有
    遵守之義務。依上揭舉發照片以觀，受處分人所有車輛之停
    放地點，就一般具有通常智識之駕駛人而言，僅須目測，不
    須以尺或儀器丈量，即可知悉上開車輛之停放位置係在交岔
    路口十公尺內，自不能因行政主管機關未依道路交通標誌標
    線號誌設置規則第一百六十九條繪設禁止臨時停車線，即置
    上開既有規定於不論，逕謂交岔路口十公尺內凡未繪設禁止
    臨時停車線者，均得任意停車。而前揭道路交通安全規則第
    一百十一條第一項第二款所定交岔路口十公尺內不得臨時停
    車之規定，其所稱之交岔路口，凡係供人車通行之多數道路
    相交會處均屬之，並無車道、巷弄之分，受處分人任意曲解
    本件違規地點係「社區○○巷弄路口」而非交岔路口，自無
    足採。此外，縱受處分人所辯主管機關於一百年一月在違規
    交岔路口劃置紅線標線一節屬實，惟此係當地交通主管機關
    依當地路況所為之行政處分，用以加強提醒、督促駕駛人注
    意，非謂未劃設禁止臨時停車之標線即可於交岔路口十公尺
    內停車，且與受處分人上揭違規事實無涉，自不得解免上揭
    違規受行政罰之責任。是受處分人辯稱其未在劃有紅、黃線
    區域停車，即非在禁止臨時停車處所停車，顯然對於禁止臨
    時停車處所之認定有所誤會，故本件舉發違規之認定事實及
    適用法條，核無違誤。
五、綜上所述，本件受處分人有前揭違規行為，原處分機關依道
    路交通管理處罰條例第五十六條第一項第一款及違反道路交
    通管理事件統一裁罰基準及處理細則等規定，裁處受處分人
    罰鍰九百元，核無違誤，本件異議為無理由，應予駁回。
據上論斷，應依道路交通事件處理辦法第十八條，裁定如主文。
中    華    民    國    100    年    3    月    29    日
                  交通法庭    法  官  徐淑芬
以上正本證明與原本無異。
如不服本裁定，應於送達後五日內，向本院提出抗告狀。
                              書記官  劉郅享
中    華    民    國   100    年    3     月    29    日